臺灣臺南地方法院刑事判決
109年度訴字第1233號
                                     109年度訴字第1325號
公  訴  人  臺灣臺南地方檢察署檢察官
被      告  胡維軒




指定辯護人  張佩珍律師
被      告  鄭欣哲




指定辯護人  康文彬律師
上列被告因違反毒品危害防制條例案件，經檢察官提起公訴（10
9年度偵字第3383號、第8260號、第8277號）及追加起訴（109年
度偵字第12611號），本院判決如下：
    主  文
胡維軒犯如附表一所示之罪，共陸罪，各處如附表一「主文」欄
所示之刑及沒收。應執行有期徒刑叁年。沒收部分併執行之。
鄭欣哲犯如附表二所示之罪，共肆罪，各處如附表二「主文」欄
所示之刑及沒收。應執行有期徒刑肆年陸月。沒收部分併執行之
。
    事  實
一、胡維軒明知甲基安非他命係主管機關公告查禁之第二級毒品
    ，不得販賣及持有，竟意圖營利，基於販賣第二級毒品甲基安
    非他命之犯意，使用以其所持用之門號0000000000號行動電
    話作為毒品交易之聯絡工具，透過通訊軟體臉書MESSENGER功
    能對外聯繫，或以其所有門號不詳之行動電話透過通訊軟體
    LINE對外聯繫，於附表一所示之時間、地點，販賣第二級毒
    品甲基安非他命給如附表一所示之人。嗣經警於民國108年1
    0月30日7時40分至8時10分許，持本院法官所核發之搜索票
    ，至胡維軒位於臺南市○○區○○路0段00巷000弄00號居所執行
    搜索，扣得其所有供上開毒品交易使用之電子磅秤1台及蘋
    果牌行動電話1支（含門號0000000000號晶片卡1張），而循
    線查悉附表一編號1至4所示犯行；復經蘇柏愷向警檢舉而查
    獲附表一編號5至6所示犯行。
二、鄭欣哲明知甲基安非他命係主管機關公告查禁之第二級毒品
    ，不得販賣及持有，竟意圖營利，基於販賣第二級毒品甲基安
    非他命之犯意，以其所有門號不詳之行動電話作為毒品交易
    之聯絡工具，透過通訊軟體LINE對外連絡後，於附表二所示
    之時間、地點，販賣第二級毒品甲基安非他命給如附表二所
    示之人。嗣因胡維軒供出其毒品來源為鄭欣哲，始循線查獲
    。
三、案臺南市政府警察局歸仁分局、第三分局及永康分局移送臺
    灣臺南地方檢察署檢察官偵查起訴及追加起訴。
    理  由
壹、證據能力部分：
    按被告以外之人於審判外之言詞或書面陳述，除法律有規定
    者外，不得作為證據，刑事訴訟法第159條第1項定有明文；
    另按被告以外之人於審判外之陳述，雖不符前4條（即刑事
    訴訟法第159條之1至第159條之4）之規定，而經當事人於審
    判程序同意作為證據，法院審酌該言詞陳述或書面陳述作成
    時之情況，認為適當者，亦得為證據，刑事訴訟法第159條
    之5第1項定有明文。經查，本案據以認定被告胡維軒、鄭欣
    哲犯罪事實存否之被告以外之人於審判外之言詞及書面陳述
    ，雖屬傳聞證據，但因檢察官、被告2人及其等辯護人於本
    院審理時均同意作為證據使用，本院審酌上開證據均係依法
    取得，並無任何違背法律規定之情事，認為適當，依上揭規
    定，認均有證據能力。
貳、實體部分：
一、上開犯罪事實，業據被告胡維軒、鄭欣哲於偵查、本院準備
    程序及審理時均坦承不諱，並據證人即附表一所示之陳冠吉
    （警一卷第29至32頁、他字卷第169至171頁）、鄭尚瑋（警
    一卷第39至42頁、他字卷第137至139頁）、朱祐霆（警一卷
    第49至52頁、他字卷第275至277頁）、蘇柏愷（追加警卷第
    11至25頁），附表二所示之胡維軒（他字卷第7至13頁、警
    一卷第11至16頁、他字卷第243至247頁、警二卷第43至44頁
    、警三卷第8至11頁）、陳偉捷（警二卷第45至50頁、他字
    卷第377至381頁）、柯志呈（警二卷第59至62頁、他字卷第
    405至408頁）於警詢及偵查中證述明確，以及被告胡維軒與
    鄭尚瑋Messenger對話截圖7張（警一卷第59至65頁）、被告
    胡維軒與陳冠吉Messenger對話截圖4張（警一卷第67、73至
    75頁）、被告胡維軒與朱祐霆Messenger對話截圖3張（警一
    卷第69-71）、被告鄭欣哲與胡維軒LINE對話截圖14張（他
    字卷第195至209頁）、被告鄭欣哲與柯志呈LINE對話截圖4
    張（警二卷第63頁）、中華郵政股份有限公司108年12月9日
    儲字第1080294598號函暨檢附胡維軒帳戶00000000000000號
    於108年9月1日至108年11月20日交易明細（警一卷第103至1
    23頁）、胡維軒郵局帳戶000-00000000000000號存摺內頁（
    警二卷第25頁）、京城商業銀行股份有限公司109年3月27日
    京城數業字第1090002130號函檢附鄭欣哲帳戶000000000000
    號基本資料及108年10月1日迄今之交易明細（他字卷第301
    至314頁）、本院108年聲搜字第1117號搜索票(南院刑搜字
    第3220號)（他字卷第69頁）、臺南市政府警察局歸仁分局
    搜索扣押筆錄、扣押物品目錄表（他字卷第71至75頁）、高
    雄市立凱旋醫院108年12月10日高市凱醫驗字第62633號濫用
    藥物成品檢驗鑑定書（偵二卷第41頁）、車輛辨識系統列印
    資料（追加警卷第29至32頁）、車輛詳細資料報表2份（追
    加警卷第33至35頁）、臺南市政府警察局第三分局109年4月
    28日南市警三偵字第1090214005號刑事案件移送書（偵三卷
    第3至5頁）、被告鄭欣哲指認林暉斌之相片影像資料（他字
    卷第349頁）、被告鄭欣哲與林暉斌LINE對話截圖4張及通話
    紀錄截圖1張（他字卷第351至353頁）、臺灣臺南地方檢察
    署109年11月3日南檢文仁109偵3383、8260、8277字第10990
    72519號函（本院卷第177頁）、同署檢察官109年度偵字第6
    258號起訴書（本院卷第179至182頁）、臺南市政府警察局
    歸仁分局109年11月5日南市警歸偵字第1090564508號函暨所
    附偵查隊小隊長黃柏青109年11月5日職務報告、刑事案件移
    送書（本院卷第183至190頁）在卷可參，足認被告2人前揭
    任意性自白有相當之證據可資補強，堪可採信。
二、販賣毒品係違法行為，非可公然為之，且有其獨特之販售通
    路及管道，復無公定價格，販賣者除可以調高毒品取得價格
    後再予以賣出之方式，賺取價差獲利外，亦可以同一價格賣
    出，但藉由稀釋毒品純度或減少毒品份量等方式，從中賺取
    量差以獲得利益。每次買賣之價量，可能隨時依雙方關係深
    淺、資力、需求量及對行情之認知、毒品純度、來源是否充
    裕、查緝鬆嚴、購買者被查獲時供述購買對象之可能風險評
    估等，而異其標準，非可一概而論。而第二級毒品甲基安非
    他命為政府嚴予查緝之違禁物，販賣者刑責甚重，設若無利
    可圖，衡情應無甘冒遭查獲移送法辦之風險而無端將毒品交
    付他人之理。本件被告胡維軒、鄭欣哲就其等販賣甲基安非
    他命予附表一、二所示之人之行為係本於營利意圖而為一節
    並未爭執，倘非有利可圖，被告2人殊無甘冒遭查獲、重罰
    之極大風險，與附表一、附表二所示販賣對象交易毒品之理
    ，是被告2人有藉由販賣甲基安非他命牟利之營利意圖無疑
    。
三、綜上所述，本案事證明確，被告胡維軒、鄭欣哲本於營利意
    圖而分別為附表一、附表二所示販賣甲基安非他命犯行，均
    堪認定，應依法論科。
四、論罪科刑：
㈠、按行為後法律有變更者，適用行為時之法律，但行為後之法
    律有利於行為人者，適用最有利於行為人之法律，刑法第2 
    條第1項定有明文。查本件被告胡維軒、鄭欣哲行為後，毒
    品危害防制條例第4條第1項、2項及第17條第2項規定業於10
    9年1月15日修正公布，於109年7月15日起施行。修正前毒品
    危害防制條例第4條第2項之法定刑為「處無期徒刑或7年以
    上有期徒刑，得併科新臺幣一千萬元以下罰金」，修正後之
    法定刑則為「處無期徒刑或10年以上有期徒刑，得併科新臺
    幣一千五百萬元以下罰金」；修正前同條例第17條第2項規
    定「犯第4條至第8條之罪於偵查及審判中均自白者，減輕其
    刑」，修正後則規定「犯第4條至第8條之罪於偵查及歷次審
    判中均自白者，減輕其刑」。經比較新、舊法之結果，修正
    後之規定均未較有利於被告2人，依刑法第2條第1項前段規
    定，自應適用被告2人行為時即修正前毒品危害防制條例第4
    條第2項及第17條第2項之規定論處。
㈡、核被告胡維軒就附表一所為，均係犯修正前毒品危害防制條
    例第4條第2項之販賣第二級毒品罪（6罪）；被告鄭欣哲就
    附表二所為，均係犯修正前毒品危害防制條例第4條第2項之
    販賣第二級毒品罪（4罪）。被告2人就附表所示犯行，於販
    賣毒品甲基安非他命前，其等持有毒品甲基安非他命之低度
    行為，均分別為該次販賣之高度行為所吸收，不另論罪。被
    告胡維軒就附表一所示共6次犯行、被告鄭欣哲就附表二所
    示共4次犯行，均犯意各別，行為有異，應分論併罰。
㈢、被告2人均有累犯加重之適用：
　⒈被告胡維軒前因違反毒品危害防制條例案件，經本院以106年
    度簡字第1664號判處有期徒刑3月確定，於107年9月2日縮刑
    期滿執行完畢出監等情，有臺灣高等法院被告前案紀錄表在
    卷可查（本院卷第276頁）。
　⒉被告鄭欣哲前因違反毒品危害防制條例案件，分別經本院以1
    07年度簡字第3114號、108年度簡字第324號判處有期徒刑3
    月、5月確定，經本院以108年度聲字616號裁定應執行有期
    徒刑7月確定，於108年9月5日易科罰金執行完畢等情，有臺
    灣高等法院被告前案紀錄表在卷可稽（本院卷第284至287頁
    ）。
　⒊是被告胡維軒、鄭欣哲分別於上開刑期執行完畢後5年內之10
    8年10月16日至109年3月21日間（附表一）、108年9月25日
    至109年3月25日間（附表二）再犯本案各罪，均為累犯。本
    院依司法院釋字第775號解釋文意旨，審酌被告2人前開構成
    累犯案件為施用毒品案件，與本件販賣毒品案件，均屬毒品
    危害防制條例處罰之行為，皆為防堵毒品於社會蔓延，造成
    國民身體健康之危害，是兩者犯罪罪質類同，可知其屢次違
    反毒品危害防制條例，無視政府大力推動反毒政策，從施用
    毒品之角色，層升為提供、散布毒品並要求對價，使他人身
    陷毒癮之害之販毒角色，可見前次所科刑罰未能使被告確實
    理解自身行為之不當，堪認其主觀上具有特別惡性，且對刑
    罰之反應力薄弱，而有加重其刑之必要。是依刑法第47條第
    1項規定，除死刑、無期徒刑部分依法不得加重外，其餘部
    分均依刑法第47條第1項規定加重其刑。
㈣、刑之減輕事由:
  ⒈被告2人均有修正前毒品危害防制條例第17條第2項之適用：
    被告胡維軒、鄭欣哲2人於偵查及審理中分別坦承有附表一
    、附表二所示販賣第二級毒品之犯行，均如前述。爰就附表
    一、附表二各次犯行，均依修正前毒品危害防制條例第17條
    第2項規定減輕其刑。
　⒉被告胡維軒就附表一均有毒品危害防制條例第17條第1項之適
    用：
　　被告胡維軒於警詢及偵查中陳稱其販賣之毒品係向被告鄭欣
    哲購買（警一卷第13頁、他字卷第247頁），警方依被告胡
    維軒之指證溯源查獲被告鄭欣哲販賣第二級毒品予被告胡維
    軒之犯行，有臺南市政府警察局第三分局刑事案件移送書在
    卷可按（偵三卷第4頁），並經檢察官提起本件公訴（即附
    表二編號1所示）。是就被告胡維軒附表一所示犯行，均依
    毒品危害防條例第17條第1項之規定減輕其刑。
　⒊被告鄭欣哲就附表二編號4有毒品危害防制條例第17條第1項
    之適用，就附表二編號1至3則無適用：
　　被告鄭欣哲於109年3月26日晚上在其居所為警緝獲時，已向
    警坦承欲向林暉斌購買毒品，而查獲林暉斌販賣第二級毒品
    甲基安非他命予被告鄭欣哲之犯行，並經檢察官以109年度
    偵字第6258號提起公訴，有臺灣臺南地方檢察署109年11月3
    日南檢文仁109偵3383、8260、8277字第1099072519號函附1
    09年度偵字第6258號起訴書、臺南市政府警察局歸仁分局10
    9年11月5日南市警歸偵字第1090564508號函暨所附偵查隊小
    隊長黃柏青109年11月5日職務報告、刑事案件移送書在卷可
    按（本院卷第177至182、第183至190頁）。上開起訴書記載
    犯罪事實中，林暉斌最早於109年3月25日16時許販賣甲基安
    非他命予被告鄭欣哲，被告鄭欣哲所犯附表二編號4所示犯
    行係於上開時間之後，足認該次犯行之毒品來源為林暉斌，
    而附表二編號1至3之犯行時間均在上開時間之前，其毒品來
    源顯非林暉斌。是就被告鄭欣哲所犯附表二編號4犯行，爰
    依毒品危害防制條例第17條第1項規定減輕其刑，附表二編
    號1至3之犯行則不能依上開規定減輕其刑。
  ⒋被告2人均無刑法第59條規定之適用：
    被告之辯護人固請求依刑法第59條規定，酌減被告刑度等語
    。然按刑法第59條規定之酌量減輕其刑，必須犯罪另有特殊
    之原因與環境，在客觀上足以引起一般同情，認為即使予以
    宣告法定最低度刑，猶嫌過重者，始有其適用。此所謂法定
    最低度刑，固包括法定最低本刑；惟遇有其他法定減輕之事
    由時，則應係指適用其他法定減輕事由減輕其刑後之最低度
    刑而言。是倘被告適用法定減輕事由減輕其刑後，猶認其犯
    罪之情狀顯可憫恕，即使科以該減輕後之最低度刑仍嫌過重
    者，始得適用刑法第59條規定酌量減輕其刑（最高法院第10
    0年度台上字第1553號判決意旨參照）。查被告2人前均有施
    用毒品之前科紀錄，已明知毒品案件違反法令及妨害社會秩
    序情節重大，卻不知收斂警惕，復為本件販賣第二級毒品之
    犯行，顯見被告2人無視於法紀之程度甚深，且被告2人販賣
    第二級毒品與數人，助長毒品流通，並無任何客觀上得引起
    一般同情之環境與因素。另考量本案依上開毒品危害防制條
    例第17條第2項及部分依同條第1項規定對被告2人減輕其刑
    ，則其法定最低度刑已大幅降低，故並無科以該減輕後之最
    低度刑仍嫌過重之情輕法重情形，揆諸上開說明，被告2人
    本案販賣第二級毒品罪，爰均不依刑法第59條規定酌量減輕
    其刑。
㈤、加重減輕之次序:
    被告胡維軒就附表一所示犯行及被告鄭欣哲就附表二編號4
    所示犯行，均同時有累犯加重其刑、修正前毒品危害防制條
    例第17條第1項及同條第2項等2種減輕事由，應依刑法第71
    條規定，先依累犯規定加重其刑後（死刑、無期徒刑部分依
    法不得加重），依序依修正前毒品危害防制條例第17條第1
    項規定、同條第2項規定減輕之，並依刑法第70條規定遞減
    之。被告鄭欣哲就附表二編號1至3所示犯行，同時有累犯加
    重其刑及修正前毒品危害防制條例第17條第2項之減輕事由
    ，應依刑法第71條規定，先依累犯規定加重其刑後（死刑、
    無期徒刑部分依法不得加重），再依修正前毒品危害防制條
    例第17條第2項規定減輕之。
㈥、本院審酌被告胡維軒、鄭欣哲無視國家杜絕毒品犯罪之禁令
    ，為營利而販賣第二級毒品予他人施用，使毒品擴散及助長
    施用毒品歪風，所為均危害社會治安及國民健康，均值非難
    。兼衡被告胡維軒販賣第二級毒品次數6次、販賣對象4人，
    被告鄭欣哲販賣第二級毒品次數4次、販賣對象3人，販賣金
    額非鉅，被告2人犯後均坦認犯行，被告胡維軒供出上手因
    而查獲被告鄭欣哲，被告鄭欣哲供出上手因而查獲林暉斌（
    惟尚乏證據足認被告鄭欣哲所犯如附表二編號1至3所示各次
    犯行有供出毒品來源林暉斌因而查獲之減刑事由），均足徵
    悔悟。兼衡被告2人之前科素行，及被告胡維軒自陳高中肄
    業之教育程度、入監前係工人，每月收入約4萬元，未婚，
    無子女，需扶養父親；被告鄭欣哲自陳大學肄業之教育程度
    ，未婚，入監前從事金屬加工，每月收入約2至3萬元，無需
    扶養家人之家庭經濟生活狀況等一切情狀，就被告胡維軒所
    犯部分，分別量處如附表一「主文」欄所示之刑；就被告鄭
    欣哲所犯部分，分別量處如附表二「主文」欄所示之刑。並
    分別定應執行刑如主文第1項、第2項所示。　　
五、沒收部分：
㈠、供犯罪所用之物：
  ⒈被告胡維軒如附表一編號1至4所示各次犯行，均係持用扣案
    其所有之門號0000000000號蘋果牌行動電話與購毒者聯繫，
    扣案磅秤1臺係其所有供附表一編號1至4販賣毒品時秤重量
    所用，業據其於審理時供認在卷（本院卷第267頁），是該
    扣案行動電話1支及磅秤1臺，均係被告胡維軒所有供附表一
    編號1至4各次犯行所用之物，應依毒品危害防制條例第19條
    第1項規定，於被告胡維軒就附表一編號1至4各次犯行項下
    宣告沒收之。
　⒉被告胡維軒如附表一編號5至6所示各次犯行，以及被告鄭欣
    哲就附表二所示犯行，分別均係持用未扣案其所有之不詳門
    號行動電話與購毒者聯繫，業據其2人於審理時供認在卷（
    本院卷第267、268頁），是被告2人所使用之行動電話分別
    係其所有供附表一編號5至6、附表二各次犯行所用之物，
　　雖未扣案，仍應分別依毒品危害防制條例第19條第1項規定
    ，分別於被告胡維軒、鄭欣哲上開各次犯行項下宣告沒收之
    ，且均依刑法第38條第4項規定，於全部或一部不能沒收或
    不宜執行沒收時，追徵其價額。
㈡、犯罪所得：
　⒈被告胡維軒就附表一所示販賣第二級毒品6次，被告鄭欣哲就
    附表二所示販賣第二級毒品4次之實際販毒所得分別如附表
    一、附表二「聯繫交易方式」欄位所載，雖均未扣案，然
　　除附表一編號1、2及附表二編號2之部分價金尚未收取外（
    賒欠金額詳如附表所示），餘均分別經被告胡維軒、鄭欣哲
    收取。復無證據足認被告已將其犯罪所得轉給第三人，就其
    實際收取之價金自應認仍屬被告所有；如宣告沒收或追徵，
    亦核無修正後刑法第38條之2第2項所定過苛之虞、欠缺刑法
    上之重要性、犯罪所得價值低微或為維持受宣告人生活條件
    之必要等不得或不宜沒收之情形，自均應依刑法第38條之1
    第1項、第3項規定，各應依刑法第38條之1第1項前段、第3
    項規定，於被告胡維軒、鄭欣哲各次犯行項下宣告沒收，於
    全部或一部不能沒收或不宜執行沒收時，追徵其價額。
　⒉就附表一編號1、2及附表二編號2所示毒品價金，購毒者陳冠
    吉、鄭尚瑋、陳偉捷均尚未給付全部價金（賒欠金額如附表
    所示）等情，業據被告陳明在卷，且證人陳冠吉、鄭尚瑋、
    陳偉捷於偵查中亦提及其尚欠被告部分購毒款項（他字卷第
    170至171頁、第139頁、第377至379頁），是被告前開辯解
    尚非全然無據。故被告胡維軒、鄭欣哲就尚未取得之價金，
    不能認為係其犯罪所得，自無宣告沒收之必要，附此敘明。
㈢、按宣告多數沒收者，併執行之，刑法第40條之2第1項定有明
    文。是如附表一至二所處沒收部分，應併執行之，即如主文
    所示。
㈣、扣案被告胡維軒所有之甲基安非他命1包，係供其自己施用，
    業據被告胡維軒於本院審理時供承在卷（本院卷第267頁）
    ，與本案無關，不予宣告沒收，附此敘明。
據上論斷，應依刑事訴訟法第299條第1項前段，毒品危害防制條
例第4條第2項（修正前）、第17條第1項、第17條第2項（修正前
）、第19條第1項，刑法第2條第1項前段、第11條、第47條第1項
、第51條第5款、第38條第4項、第38條之1第1項前段、第3項、
第40條之2第1項，判決如主文。
本案經檢察官黃淑妤提起公訴及追加起訴，檢察官廖羽羚到庭執
行職務。
中　　華　　民　　國　　110 　年　　2 　　月　　2 　　日
　　　　　　　　　刑事第七庭  審判長法　官　陳威龍
　　　　　　　　　
　　　　　　　　　                  法  官  鄭銘仁
　　　　　　　　　
　　　　　　　　　                  法  官  高如宜
以上正本證明與原本無異
如不服本判決應於收受本判後20日內向本院提出上訴書狀，並應
敘述具體理由。其未敘述上訴理由者，應於上訴期間屆滿後20日
內向本院補提理由書狀（均須按他造當事人之人數附繕本）「切
勿逕送上級法院」。
  　　　　　　　　　　　　　　　    書記官　黃郁淇
中　　華　　民　　國　　110 　年　　2 　　月　　2 　　日

附錄法條:
修正前毒品危害防制條例第4條第2項
製造、運輸、販賣第二級毒品者，處無期徒刑或七年以上有期徒
刑，得併科新臺幣一千萬元以下罰金。

附表一：胡維軒販賣第二級毒品甲基安非他命
編號 販賣對象 聯繫交易方式 交易時間 交易地點 交易毒品金額、數量      主    文  （罪名、宣告刑） 1 陳冠吉 先以臉書MESSENGER功能聯絡後於右列時、地交易，由胡維軒先交付第二級毒品安非他命1包給陳冠吉，嗣於108年10月26日陳冠吉匯款新台幣（下同）500元至胡維軒帳戶。 (陳冠吉賒帳1,000元） 108年10月16日18時許 臺南市○○區○○路0段00巷000弄00號 價值新臺幣(下同)1,500元之第二級毒品甲基安非他命1包(重量不詳)。 胡維軒販賣第二級毒品，累犯，處有期徒刑壹年拾月。扣案之行動電話壹支（含門號0000000000號晶片卡壹張）、磅秤壹台沒收之；未扣案之犯罪所得新臺幣伍佰元沒收，如全部或一部不能沒收或不宜執行沒收時，追徵其價額。 2 鄭尚瑋 先以臉書MESSENGER功能聯絡後於右列時、地交易，由鄭尚緯以2,000元向胡維軒購買第二級毒品甲基安非他命一包，胡維軒交付鄭尚緯第二級毒品甲基安非他命一包。 （鄭尚緯賒帳1,000元） 108年10月25日0時10分許 臺南市○○區○○路0段00巷000弄00號 價值3,000元之第二級毒品甲基安非他命1包(含袋重約0.5公克)。 胡維軒販賣第二級毒品，累犯，處有期徒刑壹年拾壹月。扣案之行動電話壹支（含門號0000000000號晶片卡壹張）、磅秤壹台沒收之；未扣案之犯罪所得新臺幣貳仟元沒收，如全部或一部不能沒收或不宜執行沒收時，追徵其價額。 3 朱祐霆 先以臉書MESSENGER功能聯絡後，於右列時、地交易，由朱祐霆以3,500元向胡維軒購買第二級毒品甲基安非他命半錢。 108年10月26日23時許 臺南市○○區○○路000號之1 價值3,500元之第二級毒品甲基安非他命半錢(約1.875公克)。 胡維軒販賣第二級毒品，累犯，處有期徒刑壹年拾壹月。扣案之行動電話壹支（含門號0000000000號晶片卡壹張）、磅秤壹台沒收之；未扣案之犯罪所得新臺幣叁仟伍佰元沒收，如全部或一部不能沒收或不宜執行沒收時，追徵其價額。  4 鄭尚瑋 先以臉書MESSENGER功能聯絡後，於右列時、地交易， 由鄭尚緯以1,000元向胡維軒購買第二級毒品甲基安非他命1包。 108年10月29日23時許 臺南市○○區○○路0段00巷000弄00號 價值1,000元之第二級毒品甲基安非他命1包(重量不詳)。 胡維軒販賣第二級毒品，累犯，處有期徒刑壹年拾月。扣案之行動電話壹支（含門號0000000000號晶片卡壹張）、磅秤壹台沒收之；未扣案之犯罪所得新臺幣壹仟元沒收，如全部或一部不能沒收或不宜執行沒收時，追徵其價額。  5 蘇柏愷 雙方以通訊軟體LINE聯繫後 ，於右列⑴時、地交易，由蘇柏愷以7,000元向胡維軒購買第二級毒品甲基安非他命1錢，胡維軒當場先交付第二級毒品甲基安非他命半錢給蘇柏愷，嗣後於右列⑵時、地，再交付第二級毒品甲基安非他命半錢給蘇柏愷。 ⑴ 109年3月14日0時許    ⑵ 109年3月14日7時許 ⑴ 臺南市○○區○○街000號旁   ⑵ 臺南市安南區本原街三段與海佃路三段路口之夾娃娃機店 價值7,000元之第二級毒品甲基安非他命1錢(約3.75公克)  胡維軒販賣第二級毒品，累犯，處有期徒刑貳年貳月。未扣案之行動電話壹支及未扣案之犯罪所得新臺幣柒仟元均沒收，如全部或一部不能沒收或不宜執行沒收時，追徵其價額。  6 蘇柏愷 雙方以通訊軟體LINE聯繫後，於右列時、地交易， 由蘇柏愷以4,000元向胡維軒購買第二級毒品甲基安非他命半錢。 109年3月21日18時30分許 臺南市○○區○○街000號旁 價值4,000元之第二級毒品甲基安非他命半錢(約1.875公克) 胡維軒販賣第二級毒品，累犯，處有期徒刑貳年。未扣案之行動電話壹支及未扣案之犯罪所得新臺幣肆仟元均沒收，如全部或一部不能沒收或不宜執行沒收時，追徵其價額。 

附表二：鄭欣哲販賣第二級毒品甲基安非他命
編號 販賣對象 連繫交易方式 交易時間 交易地點 交易毒品金額、數量     主     文  （罪名、宣告刑） 1 胡維軒 先以通訊軟體LINE聯絡後於右列時、地交易，由胡維軒先以1,000元向鄭欣哲購買第二級毒品甲基安非他命1包，嗣後於108年10月5日匯款4,000元至鄭欣哲帳戶。 108年9月25日19時15分許  臺南市○○區○○路0段00巷000弄00號 價值5,000元之第二級毒品甲基安非他命1包(重約3.75公克)。 鄭欣哲販賣第二級毒品，累犯，處有期徒刑叁年捌月。未扣案之行動電話壹支及未扣案之犯罪所得新臺幣伍仟元均沒收，如全部或一部不能沒收或不宜執行沒收時，追徵其價額。 2 陳偉捷 至友人胡維軒位於臺南市○○區○○路0段00巷000弄00號住處時巧遇被告鄭欣哲，向鄭欣哲購買第二級毒品甲基安非他命1包，嗣後於108年11月6日匯款2,000元至鄭欣哲帳戶。 （陳偉捷賒帳3,000元） 108年10月29日22時30分許 臺南市○○區○○路0段00巷000弄00號 價值5,000元之第二級毒品甲基安非他命1包(重約3.75公克)。 鄭欣哲販賣第二級毒品，累犯，處有期徒刑叁年捌月。未扣案之行動電話壹支及未扣案之犯罪所得新臺幣貳仟元均沒收，如全部或一部不能沒收或不宜執行沒收時，追徵其價額。 3 柯志呈 先以通訊軟體LINE聯絡後於右列時、地交易，由柯志呈以2,000元向鄭欣哲購買第二級毒品甲基安非他命1包。 109年3月13日15時許 臺南市○區○○路000巷0弄00號 價值2,000元之第二級毒品甲基安非他命1包(重約1公克)。 鄭欣哲販賣第二級毒品，累犯，處有期徒刑叁年柒月。未扣案之行動電話壹支及未扣案之犯罪所得新臺幣貳仟元均沒收，如全部或一部不能沒收或不宜執行沒收時，追徵其價額。  4 柯志呈 先以通訊軟體LINE聯絡後於右列時、地交易，由柯志呈以2,000元向鄭欣哲購買第二級毒品甲基安非他命1包。 109年3月25日22時13分許 臺南市○區○○路000巷0弄00號 價值2,000元之第二級毒品甲基安非他命1包(含袋重1公克)。 鄭欣哲販賣第二級毒品，累犯，處有期徒刑壹年拾月。未扣案之行動電話壹支及未扣案之犯罪所得新臺幣貳仟元均沒收，如全部或一部不能沒收或不宜執行沒收時，追徵其價額。 

附錄：卷目索引
一、本院卷：臺灣臺南地方法院109年度訴字第1233號
二、偵卷：
    (一)臺灣臺南地方檢察署108年度他字第5656號卷1宗，即他
        字卷。
    (二)臺灣臺南地方檢察署109年度偵字第8277號卷1宗，即偵
        三卷。
三、警卷：
    (一)南市警歸偵字第1090065940號卷1宗，即警一卷。
    (二)南市警歸偵字第1090207308號卷1宗，即警二卷。
    (三)南市警三偵字第1090214005號卷1宗，即警三卷。
　 （四）南市警永偵字第1090293044號卷1宗，即追加警卷。